臺灣彰化地方法院刑事判決
　　　　　111年度訴字第564號
公  訴  人  臺灣彰化地方檢察署檢察官  
被      告  鍾昌伯



上列被告因毒品危害防制條例案件，經檢察官提起公訴（111年
度毒偵字第319號）及移送併辦（111年度偵字第3917號），因被
告自白犯罪，本院合議庭裁定改由受命法官獨任依簡式審判程序
審理，判決如下：
    主       文
鍾昌伯施用第一級毒品，累犯，處有期徒刑捌月；又持有第二級
毒品純質淨重20公克以上，累犯，處有期徒刑壹年。應執行有期
徒刑壹年陸月。
扣案摻有第一級毒品海洛因之香菸3支及第二級毒品甲基安非他
命6包（合計驗餘淨重37.4750公克），均沒收銷燬之；扣案玻璃
球吸食器壹支，沒收之。
    犯罪事實及理由
一、犯罪事實：
　　鍾昌伯明知甲基安非他命係第二級毒品，不得非法持有或施
    用，竟基於持有第二級毒品甲基安非他命純質淨重20公克以
    上之犯意，於民國111年2月27日或28日，在臺中市向身分不
    詳綽號「小龍」之人購得甲基安非他命6包（合計純質淨重
    超過20公克）而非法持有之。嗣後，鍾昌伯基於施用第一毒
    品海洛因及第二級毒品甲基安非他命之犯意，於同年3月2日
    下午1、2時許，在彰化縣○○市○○路0段000巷0號對面汽車內
    ，以將甲基安非他命置於玻璃球吸食器內並點火燒烤吸食其
    煙之方式，施用甲基安非他命1次，另以將海洛因摻入香菸
    後點燃吸食之方式，施用海洛因1次。嗣於同日下午3時57分
    ，為警持搜索票在上址搜索時，扣得鍾昌伯所有摻有海洛因
    之香菸3支、甲基安非他命6包（合計純質淨重37.9640公克
    ）、玻璃球吸食器1支及槍枝與工具等物（涉犯槍砲彈藥刀
    械管制條例罪嫌部分，由檢察官另案偵辦），經警採集其尿
    液送驗結果，呈嗎啡、安非他命及甲基安非他命陽性反應。
二、證據：
  ㈠被告於警詢、偵訊及本院審理中之自白。
  ㈡欣生生物科技股份有限公司濫用藥物尿液檢驗報告。
　㈢衛生福利部草屯療養院鑑驗書。　
  ㈣彰化縣警察局北斗分局委託檢驗尿液代號與真實姓名對照表
    、勘察採證同意書。
  ㈤扣押物品：摻有海洛因之香菸3支、甲基安非他命6包、玻璃
    球吸食器1支。
三、被告前因施用毒品案件，經送觀察、勒戒後，因認無繼續施
    用傾向，於110年10月5日執行完畢釋放，有臺灣高等法院被
    告前案紀錄表在卷可憑，其於3年內再犯本案之施用毒品罪
    ，應依法追訴。
四、核被告所為，係犯毒品危害防制條例第10條第1項、第2項之
    施用第一、二級毒品罪及第11條第4項持有第二級毒品純質
    淨重20公克以上之罪。被告為施用海洛因而持有之低度行為
    ，為施用之高度行為吸收，其施用甲基安非他命之輕度行為
    ，為持有甲基安非他命純質淨重20公克以上之重度行為所吸
    收，均不另論罪。被告所犯施用第一級毒品及持有第二級毒
    品純質淨重20公克以上之罪，犯意各別、行為互殊，應予分
    論併罰。查被告前因槍砲彈藥刀械管制條例案件，經本院及
    臺灣臺中地方法院各判處罪刑確定，定應執行有期徒刑8年2
    月確定，於106年10月30日假釋付保護管束，於108年9月16
    日保護管束期滿，假釋未經撤銷，未執行之刑以已執行論，
    有臺灣高等法院被告前案紀錄表在卷可稽，其於5年以內故
    意再犯本件有期徒刑以上之各罪，均為累犯。法官審酌被告
    自99年間，即有施用毒品前科，復於110年再因施用毒品案
    受觀察、勒戒處分，堪認意志不堅，難以拒卻毒品，無視毒
    品對身體及家庭之傷害深遠，足認對刑罰反應力薄弱，如不
    加重其刑，難認具有矯治效果，爰依刑法第47條第1項及司
    法院大法官釋字第775號解釋意旨，加重其刑。此外，考量
    被告犯後坦承犯行，態度尚可，高職肄業之教育程度，已婚
    ，有30歲及同居女友所生4歲女兒，之前從事配管工程，收
    入不穩定，日薪約新臺幣1800至2500元間之家庭經濟狀況等
    一切情狀，各量處如主文所示之刑，併定其應執行之刑。
五、沒收：
　㈠扣案摻有海洛因之香菸3支、甲基安非他命6包(合計驗餘淨重
    37.4750公克，純質淨重30.3226公克），經檢驗結果，確含
    有第一級毒品海洛因及第二級毒品甲基安非他命成分，有衛
    生福利部草屯療養院鑑驗書在卷可參，均係違禁物，應依毒
    品危害防制條例第18條第1項前段，不問屬於犯罪行為人與
    否，均沒收銷燬之。
　㈡扣案玻璃球吸食器1支，係被告所有供本件犯罪所用之物，爰
    依刑法第38條第2項前段宣告沒收。
六、應適用之法條：
  ㈠刑事訴訟法273條之1第1項、第299條第1項前段。
　㈡傳染病流行疫情嚴重期間司法程序特別條例第4條第1項。　
  ㈢毒品危害防制條例第10條第1項、第2項、第18條第1項前段。
  ㈣刑法第11條、第47條第1項、第51條第5款、第38條第2項前段
    。
七、如不服本判決，得自收受送達之日起20日內，以書狀敘明理
    由，向本院提出上訴（須附繕本）。
本案經檢察官王銘仁偵查起訴，檢察官邱呂凱移送併辦，檢察官
何金陞到庭執行職務。
中　　華　　民　　國　　111 　年　　6 　　月　　30　　日
                  刑事第八庭  法  官 梁義順
以上正本證明與原本無異。
如不服本判決應於收受判決後20日內向本院提出上訴書狀，並應
敘述具體理由。其未敘述上訴理由者，應於上訴期間屆滿後20日
內向本院補提理由書（均須按他造當事人之人數附繕本）「切勿
逕送上級法院」。
中　　華　　民　　國　　111 　年　　6 　　月　　30　　日
                              書記官  施惠卿
附錄本案論罪科刑法條全文：
毒品危害防制條例第10條
施用第一級毒品者，處6月以上5年以下有期徒刑。
施用第二級毒品者，處3年以下有期徒刑。
毒品危害防制條例第11條第4項
持有第二級毒品純質淨重20公克以上者，處6月以上5年以下有期
徒刑，得併科新臺幣70萬元以下罰金。